臺灣臺中地方法院刑事判決　　　　　　　　　　　　　九十一年度交訴字第三號
　　公　訴　人　臺灣台中地方法院檢察署檢察官
　　被　　　告　甲○○
右列被告因過失致死等案件，經檢察官提起公訴 (九十年度偵字第二二五四八號)本
院判決如左：
    主  文
甲○○因過失致人於死，處有期徒刑捌月；又駕駛動力交通工具肇事，致人死亡而逃
逸，處有期徒刑柒月；應執行有期徒刑壹年貳月，緩刑肆年。
    事  實
一、甲○○於民國九十年十二月五日晚間八時三十分許，駕駛Ｈ８｜７５８５號自用
    小客車，自台中市○○路○段三三五之一號旁之巷子駛出，欲左轉太原路時，原
    應注意車前狀況，隨時保持必要之安全措施，夜間駕駛應打開車燈，且應注意禮
    讓直行車先行，依當時情形，又無不能注意之情形，竟疏於注意車前狀況，未禮
    讓直行車先行，且未使用車燈，適李貴龍駕駛無車牌號碼之重型機車，沿太原路
    由太原路地下道往北屯路之方向行駛至前揭巷口時，煞車不及，與甲○○所駕駛
    之前揭自用小客車發生碰撞，致李貴龍人車倒地受有顱內出血、胸腔內出血及頭
    胸部挫傷，經送醫於同年月六日上午三時不治死亡。甲○○肇事後見李貴龍受傷
    ，因一時之慌害怕並未採取救護或其他必要措施及報警處理，竟下車逃逸，經附
    近民眾陳海清記下衣著特徵報警於同日下午八時四十分許，在車禍現場附近奉天
    宮前循線查獲。
二、案經檢察官據報相驗後自動檢舉偵查起訴。
    理  由
一、訊據被告甲○○對右揭駕車肇事致被害人李貴龍死亡之事實坦承不諱，惟否認有
    肇事逃逸之犯行，辯稱：伊肇事後欲前往奉天宮找朋友來幫忙，並非要逃逸云云
    。惟查被告於肇事後見被害人李貴龍人車倒地受傷，旋即逃逸，經附近民眾陳海
    清記下衣著特徵報警於同日下午八時四十分許，在車禍現場附近奉天宮前查獲等
    情，已据証人陳海清及查獲員警乙○○分別於警訊及本院審理中到庭所証述屬實
    ，且有道路交通事故調查表、員警職務報告、現場照片等附卷可稽。按汽車駕駛
    人駕駛汽車肇事致人受傷或死亡，應即採取救護或其他必要措施，並向警察機關
    報告，不得駛離或逃逸，道路交通管理處罰條例第六十二條第一項定有明文，本
    件被告駕車肇事後，旋即離開現場，未留現場救護傷患亦未報警處理，嗣經目擊
    者記下其衣著特徵報警由警方循線查獲，是以被告有肇事逃逸故意，至為明顯。
    所辯其非故意逃逸云云，要屬卸責之詞，不足採信。又被害人李貴龍確係因本車
    禍死亡，亦經檢察官督同法醫師相驗屍體查明屬實，製有勘驗筆錄、相驗屍體證
    明書、驗斷書等在卷可憑。按汽車駕駛人應注意車前狀況，隨時保持必要之避煞
    措施，又汽車行駛至交岔路口，轉彎車輛應讓直行車先行，且夜間行駛應使用燈
    光，道路交通安全規則第九十四條第三項、第一百零二條第一項第六款、第一百
    零九條第一款分別定有明文。被告駕車本應注意上述道路交通安全規定，且依其
    狀況，又非不能注意，竟疏不注意，以致肇事，致被害人死亡，被告顯有過失。
    被告之過失行為與被害人之死亡間，具有相當因果關係，被告上開犯行已臻明確
    。
二、核被告所為，係犯刑法第二百七十六條第一項之過失致人於死罪及同法第一百八
    十五條之四肇事逃逸罪；被告所犯上開二罪間，犯意各別，行為互殊，應分論併
    罰。爰審酌被告過失程度非輕，被告肇事後未報警及救護，反棄受傷被害人於不
    顧，量刑本不宜過輕，惟念被告尚無犯罪前科，因車禍一時心慌害怕及肇事後已
 與被害人家屬達成和解，賠償其損害（有和解書附卷）犯後態度尚佳等一切情狀
    ，分別量處如主文所示之刑，並定應執行之刑，以資懲戒。又被告前未曾受有期
    徒刑以上刑之宣告，有本院被告全國前案記錄表在卷可稽，其因一時失慮，致犯
    刑章，經此教訓，當知所警惕而無再犯之虞，本院認所宣告之刑以暫不執行為適
    當，爰併諭知緩刑，以啟自新。
據上論斷，應依刑事訴訟法第二百九十九條第一項前段，刑法第一百八十五條之四、
二百七十六條第一項、第五十一條第五款、第七十四條第一款，罰金罰鍰提高標準條
例第一條前段，判決如主文。
中      華      民      國    九十一    年      三      月      五      日
                                    臺灣臺中地方法院交通法庭
                                        法  官  許  金  樹
右正本證明與原本無異。
如不服本判決，應於判決送達後十日內向本院提出上訴狀，上訴於臺灣高等法院臺中
分院。
                                        書記官
中      華      民      國    九十一    年      三      月      五      日
附錄本案論罪科刑法條刑法第一百八十五條之四：
駕駛動力交通工具肇事，致人死傷而逃逸者，處六月以上五年以下有期徒刑。
刑法第二百七十六條
因過失致人於死者，處二年以下有期徒刑、拘役或二千元以下罰金。
從事業務之人，因業務上之過失犯前項之罪者，處五年以下有期徒刑或拘役，得併科
三千元以下罰金。
